最高法院刑事判決            一○○年度台上字第五五九四號
上  訴  人  陳盛良
上列上訴人因違反毒品危害防制條例案件，不服台灣高等法院台
中分院中華民國一○○年六月二十七日第二審判決（一○○年度
上訴字第九四一號，起訴案號：台灣苗栗地方法院檢察署九十九
年度偵字第四六六六、五六○○號、毒偵字第一五一八號），提
起上訴，本院判決如下：
    主  文
上訴駁回。
    理  由
一、販賣第一、二級毒品部分：
按刑事訴訟法第三百七十七條規定，上訴於第三審法院，非以判
決違背法令為理由，不得為之。是提起第三審上訴，應以原判決
違背法令為理由，係屬法定要件。如果上訴理由書狀並未依據卷
內訴訟資料，具體指摘原判決不適用何種法則或如何適用不當，
或所指摘原判決違法情事，顯與法律規定得為第三審上訴理由之
違法情形，不相適合時，均應認其上訴為違背法律上之程式，予
以駁回。本件原判決撤銷第一審關於其附表二所示販賣第一級毒
品十二罪、附表三所示販賣第二級毒品四罪之不當判決，改判仍
論處上訴人陳盛良販賣第一級毒品共十二罪、販賣第二級毒品共
四罪均累犯各罪刑（皆處有期徒刑）。已詳敘認定犯罪事實之依
據及憑以認定之理由。並對如何認定：上訴人辯解係以原價提供
第一級毒品海洛因、第二級毒品甲基安非他命，並未營利云云，
係不可採，均已依據卷內資料予以指駁與說明。從形式上觀察，
原判決並無任何違背法令之處。上訴意旨置原判決之論敘於不顧
，仍執陳詞謂無營利意圖，僅構成轉讓第一、二級毒品罪云云，
為事實上之爭辯，並對原審採證認事及其他自由裁量職權行使，
任意指摘，難謂已符合首揭法定上訴要件。其此部分上訴違背法
律上之程式，應予駁回。本件係從程序上駁回上訴，上訴人請求
從輕量刑，無從審酌，附為敘明。
二、轉讓第一級毒品及施用第一級毒品部分：
查第三審上訴書狀，應敘述上訴之理由，其未敘述者，得於提起
上訴後十日內補提理由書於原審法院，已逾上述期間，而於第三
審法院未判決前仍未提出上訴理由書狀者，第三審法院應以判決
駁回之，刑事訴訟法第三百八十二條第一項、第三百九十五條後
段規定甚明。上訴人因轉讓第一級毒品及施用第一級毒品部分，
不服原審判決，於民國一○○年七月七日提起上訴，並未敘述理
由，迄今逾期已久，於本院未判決前仍未提出，依上開規定，應
予駁回。
據上論結，應依刑事訴訟法第三百九十五條，判決如主文。
中    華    民    國  一○○  年    十    月   十二   日
                      最高法院刑事第十庭
                          審判長法官  陳  世  淙  
                                法官  陳  東  誥  
                                法官  何  菁  莪  
                                法官  施  俊  堯  
                                法官  洪  曉  能  
本件正本證明與原本無異
                                      書  記  官  
中    華    民    國  一○○  年    十    月   十四   日
                                                      Ｅ